【裁判字號】    98,台上,7167
【裁判日期】    981203
【裁判案由】    傷害人致重傷
【裁判全文】
最高法院刑事判決            九十八年度台上字第七一六七號
上  訴  人  甲○○
選任辯護人  薛西全律師
上列上訴人因傷害人致重傷案件，不服台灣高等法院高雄分院中
華民國九十八年九月三日第二審判決（九十八年度上訴字第四四
二號，起訴案號：台灣屏東地方法院檢察署九十七年度偵續字第
一一號），提起上訴，本院判決如下：
    主  文
上訴駁回。
    理  由
按刑事訴訟法第三百七十七條規定，上訴於第三審法院，非以判
決違背法令為理由，不得為之。是提起第三審上訴，應以原判決
違背法令為理由，係屬法定要件。如果上訴理由書狀並未依據卷
內訴訟資料，具體指摘原判決不適用何種法則或如何適用不當，
或所指摘原判決違法情事，顯與法律規定得為第三審上訴理由之
違法情形，不相適合時，均應認其上訴為違背法律上之程式，予
以駁回。本件原判決維持第一審論處上訴人甲○○共同傷害人致
重傷罪刑之判決，駁回其在第二審之上訴，已詳敘所憑之證據及
認定之理由，並對上訴人否認犯罪之辯詞，如何不足採信，證人
吳慧君、林秋汝之部分證言如何不足為其有利之證明，均已依據
卷內資料，詳予指駁說明，從形式上觀察，並無任何違背法令之
處。查原判決係綜合上訴人之部分自白，告訴人高志明之指訴，
證人李啟鐘之證言，診斷證明書、病歷資料、照片等直接、間接
證據，本於推理作用，確信其為真實之程度，認定上訴人與高志
明因口角細故，竟夥同不詳之成年男子二人，持柺杖毆打高志明
之頭部，致其左眼失明，該當於刑法第二百七十七條第二項後段
傷害人致重傷罪之構成要件，非僅憑告訴人之指訴為唯一之依據
；並依寶建社團法人寶建醫院之覆函敘明：告訴人之臉部伴有瘀
挫傷，應係外力所致，如屬跌倒致傷（原判決贅述：跌倒本能以
手撐地，且眼窩較低等語，於判決結果並無影響），極少見眼球
破裂，若騎車跌倒，多半合併肢體挫傷，然告訴人無此現象等情
，而觀諸告訴人所受傷勢，遍及整個臉部及頭頂處，非跌倒所造
成。且眼睛異常脆弱，若持枴杖毆打人之頭部，可能傷及眼睛導
致失明，為客觀上一般人可得預見之結果，上訴人自應就此負加
重結果之責。所為證據之取捨及判斷，核無不合；至告訴人就發
生衝突之過程及被毆打之細節，先後陳述雖略有出入，但其指訴
遭上訴人夥同不詳之成年男子二人持柺杖毆打頭部，眼球因而破
裂之基本事實，則始終一致，且其於提出本件告訴時，即已指述
遭上訴人打到眼睛，復於原審審理時證稱，當初與上訴人和解時
不知眼睛傷勢如此嚴重等情（原審卷第八一頁）。原審因認其陳
述可信，採為論罪之依據；另上訴人所提出之告訴人聲請撤回告
訴狀多份，悖離常理，予以摒棄，亦已詳敘其斟酌取捨而得心證
之理由。所為論斷，亦無違經驗與論理法則，仍不得指為違法。
上訴意旨未依據卷證資料，具體指摘原判決如何違背法令，置原
判決之論敘於不顧，徒執陳詞，空言原判決適用法則不當，並摭
拾證人林秋汝、李啟鐘等人之片段陳述，對於判決內已摒棄不採
之證據資料，持己見為不同之評價，任意指摘原判決違法，自非
適法之第三審上訴理由。其上訴為違背法律上之程式，應予駁回
。
據上論結，應依刑事訴訟法第三百九十五條前段，判決如主文。
中    華    民    國  九十八  年   十二   月    三    日
                      最高法院刑事第十庭
                          審判長法官  花  滿  堂
                                法官  黃  正  興
                                法官  陳  東  誥
                                法官  林  錦  芳
                                法官  洪  昌  宏
      本件正本證明與原本無異
                                      書  記  官
中    華    民    國  九十八  年  十二    月    七    日
                                                      Ｅ


司法院資訊處製作；財團法人民間司法改革基金會備份。
